【裁判字號】    97,親,61
【裁判日期】    971031
【裁判案由】    否認子女
【裁判全文】
臺灣士林地方法院民事判決
原      告  甲○○
被      告  甲○○於民國97年.
            ○）
兼上一被告  乙○○
之法定代理
人
上列當事人間否認子女事件，本院於民國97年10月17日言詞辯論
終結，判決如下：
    主  文
確認被告甲○○於民國97年6 月11日所生之女（暫名為丙○○）
非原告自被告乙○○受胎所生之婚生女。
訴訟費用由被告負擔。
    事實及理由
一、原告起訴主張：原告甲○○與被告乙○○前於民國88年5 月
    19日結婚，婚後5 年即因個性不合而分居，並於97年1 月15
    日兩願離婚。惟原告嗣於97年6 月11日產下一女（即被告丙○○，尚未辦理出生登記），原告本欲為被告即其於民國97
    年6 月11日所生之女（暫名為丙○○）辦理出生登記，但經
    戶政機關推算其於97年6 月11日所生之女丙○○之受胎期間
    ，係在原告與被告乙○○於婚姻關係存續期間內受胎，應推
    定其為原告與被告乙○○之婚生女，而非出生證明書上所記
    載之父即案外人羅正祥。惟被告甲○○於民國97年6 月11日
    所生之女（暫名為丙○○）之生父確係案外人羅正祥，絕非
    被告乙○○之婚生女，為此爰依民法第1063條第2 項之規定
    提起本件否認子女之訴等語，並聲明：(1)確認被告甲○○於
    民國97年6 月11日所生之女（暫名為丙○○）非原告自被告
    乙○○受胎所生之婚生女。(2)訴訟費用由被告負擔。又被告
    乙○○亦到庭自認原告主張之上開事實為真正，並稱：被告
    丙○○確實並非伊與原告所生，伊已1 年多未與原告共同生
    活等語。
二、本件被告乙○○雖到庭自認原告主張之上揭事實為真正，惟
    按關於認諾及訴訟上自認或不爭執事實之效力，於民事訴訟
    法第589條否認子女之訴，不適用之，民事訴訟法第594條定
    有明文，故本院依法仍應調查其他事證查明與事實是否相符
    ，合先敘明。
三、經查，原告主張之上開事實，業據提出戶籍謄本、出生證明
    書、臺北市立聯合醫院婦幼院區診斷證明書等件為證，並經
    被告乙○○到庭自認在卷（見本院97年10月17日言詞辯論筆
    錄）。又依卷附臺北市立聯合醫院婦幼院區診斷證明書所載
    內容：「實務上證實無法排除丙○○與羅正祥（身分證號碼
    ：Ｚ000000000）的親子關係。」、「丙○○與羅正祥（身分
    證號碼：Ｚ000000000）的親子關係指數（CPI） 為0000000
    .2590 ，親子關係概率（PP）為99.9999 % 。」等語明確，
    有臺北市立聯合醫院婦幼院區97年10月3 日診斷證明書1 份
    在卷可稽，並經本院核閱無訛。可見被告甲○○於民國97年
    6 月11日所生之女（暫名為丙○○）之血緣上父親應為訴外
    人羅正祥，其與被告乙○○之間應不具有真實血緣關係，故
    其顯非原告自被告乙○○受胎所生之婚生女乙節屬實，自堪
    認原告之主張為真正。
四、按民法第1063條第1 項推定之婚生子女，如夫妻之一方能證
    明子女非為婚生子女者，得自知悉該子女非為婚生子女之時
    起，二年內提起否認之訴，民法第1063條第2 項、第3 項定
    有明文。查本件被告甲○○於民國97年6 月11日所生之女（
    暫名為丙○○）係於97年6 月11日出生，而原告與被告乙○○則於97年1 月15日兩願離婚，故其依法仍應推定為被告乙○○之婚生女，惟其事實上既非被告乙○○之婚生女，依照
    上開規定，原告於97年6 月30日提起本訴，顯未逾越上開法
    定除斥期間，從而原告訴請確認被告甲○○於民國97年6 月
    11 日 所生之女（暫名為丙○○）非原告自被告乙○○受胎
    所生之婚生女，於法洵屬有據，應予准許。
五、據上論結，本件原告之訴為有理由，依民事訴訟法第78條、
    第85條第1 項前段，判決如主文。
中    華    民    國    97    年    10    月    31    日
                  家事法庭法  官  陳章榮
以上正本係照原本作成。
如對本判決上訴，須於判決送達後20日內向本院提出上訴狀。
中    華    民    國    97    年    10    月    31    日
                          書記官  張竣閔


司法院資訊處製作；財團法人民間司法改革基金會備份。
